臺灣臺中地方法院刑事判決
110年度侵訴字第33號
公  訴  人  臺灣臺中地方檢察署檢察官
被      告  姚宗欣


選任辯護人  周仲鼎律師
上列被告因妨害性自主案件，經檢察官提起公訴（110年度偵字
第1238號），本院判決如下：
    主    文
乙○○對未滿十四歲之男子犯強制猥褻罪，處有期徒刑參年陸月。
    犯罪事實
一、乙○○於民國109年12月30日18時許，在臺中市○區○○公園公共
    厠所內，看見年僅12歲之代號AB000-A109612號男子（真實
    姓名年籍詳卷，下稱甲男）身著國中運動服，背有補習班書
    包，且外表稚嫩、身形亦較一般成年男子矮小而可預見甲男
    係心智未臻成熟之兒童，尚未滿14歲，對於男女情感、性行
    為認知皆有不足，竟仍為逞一己私慾，基於對於未滿14歲男
    子強制猥褻之犯意，要求甲男與其一同進入殘障廁所內，其
    後並於殘障廁所內詢問甲男：「可不可以摸一下」，甲男當
    場受到驚嚇不知如何反應，且因年幼不知如何抗拒乙○○之猥
    褻行為。乙○○則利用此機會，未得甲男之同意，而以違反甲
    男意願之方式，將其外褲及內褲脫下，以手撫摸甲男之生殖
    器而為猥褻行為1次得逞。嗣因甲男之母親(真實姓名年籍詳
    卷，下稱甲母)找不到甲男，而在公共廁所外呼叫甲男之名
    字，甲男遂向乙○○表示要離去，乙○○始將殘障廁所之門鎖打
    開，讓甲男離去。甲男離開廁所後，向甲母告知此事，甲母
    立即報警處理，始悉上情。
二、案經甲母告訴臺灣臺中地方檢察署檢察官偵查起訴。
    理    由
壹、程序部分：
一、性侵害犯罪防治法所稱性侵害犯罪，係指觸犯刑法第221條
    至第227條、第228條、第229條、第332條第2項第2款、第33
    4條第2項第2款、第348條第2項第1款及其特別法之罪；又行
    政機關、司法機關及軍法機關所製作必須公示之文書，不得
    揭露被害人之姓名、出生年月日、住居所及其他足資識別被
    害人身分之資訊，性侵害犯罪防治法第2條第1項、第12條第
    2項分別定有明文。另性侵害犯罪防治法第12條所定其他足
    資識別被害人身分之資訊，包括被害人照片或影像、聲音、
    住址、親屬姓名或其關係、就讀學校與班級或工作場所等個
    人基本資料，性侵害犯罪防治法施行細則第6條亦有明文。
    本案被告乙○○所犯係屬性侵害犯罪防治法所稱之性侵害犯罪
    ，因本院所製作之本案判決係屬必須公示之文書，為避免被
    害人身分揭露，依上開規定，對於告訴人甲母、被害人甲男
    之姓名及年籍資料等足資識別身分之資訊，均予以隱匿。
二、按被告以外之人於審判外之言詞或書面陳述，除法律有規定
    者外，不得作為證據，刑事訴訟法第159條固定有明文，惟
    被告以外之人於審判外之陳述，雖不符同法第159條之1至之
    4規定，而經當事人於審判程序同意作為證據，法院審酌該
    言詞陳述或書面陳述作成時之情況，認為適當者，亦得為證
    據；又當事人、代理人或辯護人於法院調查證據時，知有第
    159條第1項不得為證據之情形，而未於言詞辯論終結前聲明
    異議者，視為有前項之同意，同法第159條之5亦定有明文。
    其立法意旨在於傳聞證據未經當事人之反對詰問予以核實，
    原則上先予排除，惟若當事人已放棄詰問或未聲明異議，基
    於證據資料愈豐富，愈有助於真實發現之理念，且強化言詞
    辯論原則，法院自可承認該傳聞證據例外擁有證據能力。經
    查，本案判決所引用之供述證據（含言詞及書面陳述），被
    告乙○○及辯護人於本院準備程序時表示同意當作證據等語（
    本院卷第60頁），且檢察官、被告及辯護人於本院審理中調
    查證據時，就上開事證之證據能力，亦均未於言詞辯論終結
    前聲明異議（本院卷第242頁），本院審認上開證據作成時
    之情況，應無違法取證或不當情事，與本案待證事實間復具
    有相當之關聯性，以之作為證據應屬適當，依刑事訴訟法第
    159條之5規定，自有證據能力。　
三、至其餘本案認定犯罪事實之所有證據資料（含書證、物證等
    ），均與本案事實具有關聯性，並無事證足認有違背法定程
    序或經偽造、變造等情事，且經本院依法踐行調查程序，檢
    察官、被告及辯護人對於證據能力均未爭執，故依據刑事訴
    訟法第158條之4反面規定，均具有證據能力。　
貳、實體部分：
一、訊據被告固坦承其有於上揭時、地以手撫摸被害人甲男之生
    殖器，然矢口否認有何對未滿14歲之男子為強制猥褻之犯行
    ，辯稱：伊是到○○公園尋找男同志，伊跟被害人有四目相接
    ，且被害人當天上完廁所後又再度進入廁所，伊認為被害人
    就是在吸引伊的注意，於是伊才和被害人搭話，並用眼神示
    意被害人與伊一同進入殘障廁所，等被害人進入後，伊才跟
    著進入，並將門鎖上。伊有先問被害人能不能摸一下？被害
    人嗯了一聲，伊認為被害人是同意的，所以伊才將他的褲子
    包含內褲脫下，並用手撫摸被害人生殖器，被害人當時並沒
    有抗拒。伊摸了大約2至3秒鐘之後，被害人才說他有事要先
    走，伊等他將褲子穿好後，將門鎖打開讓他離開，伊並沒有
    強迫被害人，且被害人當日身穿一般休閒運動服，伊並不知
    道被害人未滿14歲云云；辯護人則為被告辯護稱：本案○○公
    園歷來多為男同志圈見面地點，故而被告於案發當日前往○○
    公園亦係為尋找男同志，被告見被害人不斷張望才會誤會被
    害人同為男同志。當日被害人除不斷東張西望外，復多次自
    被告身旁走過，且經被告以眼神示意後，亦先行進入殘障廁
    所，總總行為致使被告因而誤認被害人當日亦是在該處尋找
    對象。2人進入廁所後，被告亦有先行詢問被害人之意願，
    見被害人未予拒絕始將其褲子脫下並觸摸被害人生殖器，直
    至被害人稱其有事要先走，被告則隨即停止動作，打開廁所
    門讓被害人先行離開，顯見其確無違反被害人之意願。再者
    ，依被害人於偵查中之證述可知，其遭被告觸摸生殖器之際
    ，其是「不及抗拒」之狀態，足見本案至多僅屬性騷擾行為
    ，而非強制猥褻行為。又案發時天色昏暗，被害人穿著之外
    套及運動服飾上並未繡有明顯之校名，以當時情境觀之，被
    告並無可能注意到被害人之年紀可能未滿14歲；甚且，當時
    適逢疫情期間，被告與被害人均帶有口罩，因而被告亦無法
    自被害人之外表察覺其可能未滿14歲，其主觀上對於此節並
    無認識，自難以刑法第222條第1項第2款之加重要件相繩等
    語。經查：
（一）被告於109年12月30日18時許，在臺中市○區○○公園公共廁
      所內看見被害人甲男後，要求被害人與其一同進入殘障廁
      所，其後並於殘障廁所內詢問被害人：「可不可以摸一下
      」，並將被害人之外褲及內褲脫下，撫摸被害人之生殖器
      。嗣因告訴人甲母找不到被害人，而在公共廁所外呼叫被
      害人之名字，被害人遂向被告表示要離去，被告則將殘障
      廁所之門鎖打開，讓被害人離去等事實，業據被告於本院
      訊問程序、準備程序及審理時坦認屬實（聲羈卷第15至17
      頁、本院卷第57至64、203至249頁），核與證人即被害人
      於偵查、本院審理時所為證述（偵卷第35至37頁、本院卷
      第206至230頁）、證人即告訴人於偵查、本院審理時所為
      證述（偵卷第36至37頁、本院卷第231至242頁）大致相符
      ，復有109年12月31日員警職務報告、現場平面圖、現場
      照片、中國醫藥大學附設醫院受理疑似性侵害事件驗傷診
      斷書、臺中市性侵害案件減少被害人重複陳述作業訊前訪
      視紀錄表、性侵害犯罪事件通報表各1份（偵卷第59、75
      、77至89頁、不公開卷第15至19、23至26、27至30頁）存
      卷可證，是上開事實，首堪認定屬實。
（二）被告確有強制猥褻之行為：
　　1.按刑法第224條第1項強制猥褻罪所稱之「其他違反其（被
      害人）意願之方法」，係指該條所列舉之強暴、脅迫、恐
      嚇、催眠術以外，其他一切違反被害人意願之方法，妨害
      被害人之意思自由者而言，且不以類似於所列舉之強暴、
      脅迫、恐嚇、催眠術等方法為必要。換言之，只須所施用
      之方法違反被害人之意願，「足以壓抑」被害人之性自主
      決定權者，即足當之。於被害人未滿14歲之情形，參照聯
      合國「兒童權利公約」（西元1990年9月2日生效）第19條
      第1項所定：「締約國應採取一切適當之立法、行政、社
      會與教育措施，保護兒童於受其父母、法定監護人或其他
      照顧兒童之人照顧時，不受到任何形式之身心暴力、傷害
      或虐待、疏忽或疏失、不當對待或剝削，包括性虐待。」
      之意旨（該公約所稱『兒童』係指未滿18歲之人），以及「
      公民與政治權利國際公約」第24條第1項：「所有兒童有
      權享受家庭、社會及國家為其未成年身分給予之必需保護
      措施…」、「經濟社會文化權利國際公約」第10條第3項：
      「所有兒童及少年應有特種措施予以保護與協助，…」等
      規定（按：公民與政治權利國際公約及經濟社會文化權利
      國際公約施行法第2條明定：「兩公約所揭示保障人權之
      規定，具有國內法律效力」），自應由保護該未滿14歲之
      被害人角度解釋「違反被害人意願之方法」之意涵，不必
      拘泥於行為人必須有實行具體之違反被害人意願之方法行
      為；倘行為人與7歲以上、未滿14歲之男女，非合意而為
      性交行為，即應評價為妨害其「性自主決定」之意思自由
      ，而均該當於前揭所稱「違反意願之方法」。（最高法院
      108年度台上字第3950號、110年度台上字第3789號判決意
      旨參照）。且強制猥褻罪係以學理上所謂之「低度強制手
      段」妨害被害人之意思自由，違反被害人之意願所為，所
      謂「低度強制手段」，係指行為人縱未施強暴、脅迫、恐
      嚇、催眠術，但只要行為人製造一個使被害人處於無助而
      難以反抗、不敢反抗或難以逃脫之狀態，達於妨害被害人
      之意思自由者，即屬之（最高法院100年度台上字第4578
      號判決意旨參照）。又按刑法第224條之強制猥褻罪，係
      指性交以外，基於滿足性慾之主觀犯意，以違反被害人意
      願之方法而為猥褻行為。其外觀，依一般社會通念，咸認
      足以誘起、滿足、發洩人之性慾，而使被害人感到嫌惡或
      恐懼之行為而言（最高法院107年度台上字第2661號判決
      意旨參照）。再按，告訴人、證人之陳述有部分有所歧異
      時，究竟何者為可採，法院仍得本其自由心證予以斟酌，
      非謂一有所矛盾，即應認其全部均為不可採信；尤其關於
      行為動機、手段及結果等之細節方面，告訴人之指陳，難
      免故予誇大，證人之證言，有時亦有予渲染之可能；然其
      基本事實之陳述，若果與真實性無礙時，則仍非不得予以
      採信（最高法院74年台上字第1599號裁判意旨可參）。且
      良以證人所為之供述證言，係由證人陳述其所親身經歷事
      實之內容，而證人均係於體驗事實後之一段期間，方於警
      詢或檢察官偵訊時為陳述，更於其後之一段期間，始於審
      判中接受檢、辯或被告之詰問，受限於人之記憶能力及言
      語表達能力有限，本難期證人於警詢或檢察官偵訊時，能
      鉅細無遺完全供述呈現其所經歷之事實內容，更無從期待
      其於法院審理時，能一字不漏完全轉述先前所證述之內容
      。從而，經交互詰問後，於綜核證人歷次陳述之內容時（
      包括檢察官偵訊時之陳述、法院審理時之陳述，以及於容
      許警詢陳述做為證據時之警詢內容），自應著重於證人對
      於待證事實主要內容之先後陳述有無重大歧異，藉此以判
      斷其證言之證明力高低，不得僅因證人所供述之部分內容
      不確定，或於交互詰問過程中，就同一問題之回答有先後
      更正或不一致之處；或證人先前證述之內容，與其於交互
      詰問時所證述之內容未完全一致，即全盤否認證人證言之
      真實性。故證人之供述證言，前後雖稍有參差或互相矛盾
      ，事實審法院非不可本於經驗法則，斟酌其他情形，作合
      理之比較，定其取捨，最高法院97年台上字第96號判決意
      旨亦可參考。
　　2.經查，被害人先於偵查中證稱：案發當天伊要去補習，補
      習前有先到○○公園上廁所，伊看到一個男子走進來，伊一
      開始沒有理會他，但伊上完廁所要走出去時，那人就問伊
      要不要聊天，並說他沒有要對伊做什麼，伊就回稱說伊要
      去上廁所，伊就再度回到廁所，並將門鎖上，但伊實際上
      並沒有要上廁所，伊主要是為了要躲他。之後伊從廁所出
      來時，那人還是站在殘障廁所門口，接著他就將伊帶進去
      殘障廁所，然後問伊能不能摸伊的生殖器。伊當時呆住了
      ，不知道如何回應，那人就將伊的褲子脫下，用手摸伊的
      生殖器。直到伊聽到伊媽媽在喊叫伊，伊才跟對方說伊沒
      有時間要先走了，對方就將門打開讓伊離開。伊之所以沒
      有自行開門離開是因為伊擔心對方會對伊不利，因此伊不
      敢動作，至於之後伊敢離開廁所，則是因為看到對方主動
      將門鎖打開等語（偵卷第35至37頁）；嗣於本院審理時證
      稱：當天伊是補習前途經○○公園，伊就先到公園上廁所，
      伊上完廁所出來時有遇到被告，被告當時站在公廁大門外
      ，然後問伊能不能過去一下？伊就說伊媽媽在等伊，還是
      不要好了。對方才說：「我真的沒有要做什麼。」，伊只
      好說伊要去補習。之後伊為了躲他才又進入廁所，躲了大
      約1、2分鐘，感覺外面沒有動靜時，伊才走出廁所，但被
      告仍站在公廁大門外，並將伊帶進去殘障廁所內。在廁所
      內，被告並沒有將燈打開，其面對面站在伊對面，而伊靠
      著牆壁。接著被告就問伊可不可以脫伊的褲子？伊嚇到沒
      有反應，但被告就直接將伊的褲子包含內褲一起脫下，此
      際，伊因為嚇到所以也沒有反應。之後被告就開始摸伊的
      生殖器，伊有點忘記他有沒有問過能不能摸，但伊印象中
      伊當時因為嚇到，所以沒有做任何反應。伊當時身高大約
      158公分、體重約45公斤，對比之下伊覺得被告很高大。
      直到後來伊聽到媽媽在喊伊，伊才和對方說媽媽在找伊，
      要走了，對方才將廁所門鎖打開讓伊離開。伊出門後，伊
      媽媽事後有問伊發生什麼事，伊只有跟她說，被告有問伊
      能不能摸伊那根而已，因為伊擔心被責罵，所以伊就不想
      再回答她等語（本院卷第206至230頁）。足見，被害人就
      被告於案發時，係先於上開公廁外徘徊，待被害人再次自
      廁所內走出，將其帶領至殘障廁所內、將門鎖鎖上，且未
      將廁所內燈光開關打開，而製造一黑暗、密閉之環境。另
      未待被害人明示同意，即將其外褲及內褲脫下，以手撫摸
      其生殖器1次之主要梗概事實，先後證述一致，並無明顯
      出入之處。倘被害人非親身經歷，實難編造、杜撰而為如
      此詳盡之陳述；況被害人於案發時年僅12歲，毫無社會經
      歷，且與被告乃陌生人關係，倘非確有其事，被害人實無
      指稱被告對其為上開舉動之動機與必要，是其所為之指證
      ，實具一定之憑信性，且其上揭所為證述堪認屬實，被告
      確有對其為上揭強制猥褻行為，殆無疑義。
　　3.按透過「被害人陳述」以外之證據，得證明被害人聲稱被
      害事件時之言行舉止、情緒表現、心理狀態或處理反應等
      情景者（間接事實），係獨立於（即不同於）被害陳述之
      證據方法暨資料，屬具補強證據適格之情況證據，可藉其
      與待證事實有蓋然性之常態關聯，資為被害人遭遇（直接
      事實）致生影響之推理素材，此並非傳聞自被害陳述之重
      複或累積，當容許由法院透過調查程序，勾稽被害陳述相
      互印證，進而產生事實認定之心證；又證人陳述之證言組
      合，其中屬於轉述其聽聞自被害人陳述被害經過者，固屬
      於與被害人之陳述具同一性之累積證據，而不具補強證據
      之適格。但依其陳述內容，如係以之供為證明被害人之心
      理狀態，或用以證明被害人之認知，或以之證明聽聞對被
      害人所造成之影響者，由於該證人之陳述本身並非用來證
      明其轉述之內容是否真實，而是作為情況證據（間接證據
      ）以之推論被害人陳述當時之心理或認知，或是供為證明
      對該被害人所產生之影響，實已等同證人陳述其當時所目
      睹被害人之情況，其待證事實與證人之知覺間有關聯性，
      自屬適格之補強證據（最高法院108年度台上字第3388號
      、107年度台上字第3931號判決意旨參照）。查告訴人於
      偵查、本院審理時一致證稱：案發當天因為伊尿急，所以
      伊帶被害人到○○公園上廁所。伊上完廁所後找不到被害人
      ，於是伊以為他已經先過去補習班了，伊正準備往補習班
      走的時候，回頭發現被害人往男廁正要走進去，伊馬上回
      到廁所外喊被害人的名字，伊叫了2、3聲，被害人才從另
      外一側走出，並跟伊說剛才有人把他找進去殘障廁所，問
      他那根有沒有被摸，伊繼續追問，被害人就不回答了。案
      發後，伊有試圖再跟被害人討論這件事，但他就一直逃避
      不想回答，並向伊說他不想再回想這件事了等語（偵卷第
      36至37頁、本院卷第231至242頁），依證人即告訴人之證
      述可知，被害人確有一般遭性騷擾、性侵害被害者常見之
      逃避而拒絕回想等情緒反應，且足以佐證被害人上開證述
      堪可採信，自屬適格之補強證據。
　　4.被告及辯護人雖以前詞置辯，然查：
　　⑴被告雖辯稱其並無違反被害人意願等語，然本案被告係將
      被害人帶入殘障廁所內為上揭猥褻行為，而當下僅有被告
      及被害人2人在場，業據被告自陳在卷，詳如前述，而以
      被害人當時年僅12歲，面對被告突然詢問其能否觸摸其生
      殖器，並將其褲子脫下強行撫摸之猥褻行為，其內心雖感
      到厭惡、討厭及不舒服，但因其尚未滿14歲，其心智及判
      斷力，均未臻成熟，倘要求其當下要逃跑或向他人求助，
      均非易事。甚且，依證人即被害人上揭證述可知，其與被
      告之身高容有相當差距，再以當時2人位處之殘障廁所內
      並無燈光且門鎖已遭被告鎖上，被害人亦無可能自行將門
      鎖開啟而離開等情境觀之，堪認被告實際上已製造出使被
      害人處於無助、而難以反抗、不敢反抗或難以逃脫之狀態
      ，揆以前揭說明，被告上舉自已達於妨害被害人之性自主
      決定自由無疑。另以被害人於被告詢問稱「可不可以摸一
      下」之際，並未為任何合意之意思表示，亦可見被告空言
      否認之詞，顯難採信。至被害人雖於被告觸摸當下無直接
      反抗之行為，然其係受制於前揭被告所製造之情境，致其
      不敢為任何舉止等節，亦據被害人證述明確，詳如前述，
      從而，自無從為有利於被告之認定。
　　⑵另觀諸被告針對本案發生經過之歷次陳述，其於警詢時供
      稱：伊將被害人帶入殘障廁所後，伊有問他可否摸一下，
      被害人就稱他有事要先離開，伊不知道被害人立場，伊並
      沒有碰到他，遑論碰到其生殖器等語（偵卷第65至69頁）
      ；嗣於偵查中供稱：伊將被害人帶入廁所後，伊有詢問他
      可不可以摸一下？被害人遲疑並發出一聲「呃」，之後他
      就說他有事要先離開，伊並沒有摸被害人生殖器。伊當時
      跟被害人靠很近，伊認為被害人可能是誤認到伊有碰到他
      等語（偵卷第119至120頁）；再於本院訊問程序時始坦承
      其有觸摸被害人之生殖器等語（聲羈卷第15至17頁）。綜
      觀被告上述各言，其對於有無觸摸被害人、是否係被害人
      單純誤會等情，不斷更易其詞，多有疑義，益見其無非冀
      圖淡化、掩飾案發經過，避重就輕，且隨訴訟程序之進行
      、證據顯現之多寡而為歧異之陳述，更足認其前揭所辯，
      難以採信。
　　⑶按刑法第224條之強制猥褻罪和性騷擾防治法第25條第1項
      之強制觸摸罪，雖然都與性事有關，隱含違反被害人之意
      願，而侵害、剝奪或不尊重他人性意思自主權法益。但兩
      者既規範於不同法律，構成要件、罪名及刑度並不相同，
      尤其前者逕將「違反其（按指被害人）意願之方法」，作
      為犯罪構成要件，依其立法理由，更可看出係指強暴、脅
      迫、恐嚇、催眠術等傳統方式以外之手段，凡是悖離被害
      人的意願情形，皆可該當，態樣很廣，包含製造使人無知
      、無助、難逃、不能或難抗情境，學理上乃以「低度強制
      手段」稱之。從大體上觀察，2罪有其程度上的差別，前
      者較重，後者輕，而實際上又可能發生犯情提升，由後者
      演變成前者情形。從而，其間界限，不免產生模糊現象，
      自當依行為時、地的社會倫理規範，及一般健全常識概念
      ，就對立雙方的主、客觀因素，予以理解、區辨。又，無
      論強制猥褻或強制觸摸，就被害人而言，皆事涉個人隱私
      ，不願聲張，不違常情（後者係屬告訴乃論罪），犯罪黑
      數，其實不少，卻不容因此輕縱不追究或任其避重就輕。
      尤其，對於被害人有明示反對、口頭推辭、言語制止或肢
      體排拒等情形，或「閃躲、撥開、推拒」的動作，行為人
      猶然進行，即非「合意」，而已該當於強制猥褻，絕非強
      制觸摸而已，最高法院108年度台上字第1800號裁判意旨
      可資參照。經查，本案被告前開以手觸摸被害人生殖器之
      行為長達大約2至3秒鐘，直至被害人表示其有事要先離開
      才結束等情，業據被告於本院準備程序時坦認屬實（本院
      卷第59頁），則被告所為既有一定期間之持續性，且已達
      妨害被害人意思自由之程度，顯見其上揭所為，已非乘被
      害人不及抗拒所為之偷襲式觸摸，核與性騷擾行為之構成
      要件不合，從而，被告及其辯護人所辯，概不足採。
　　⑷至證人即被害人雖就當日被告係如何將其帶入殘障廁所、
      於殘障廁所內，係向其詢問稱「我可以脫你褲子嗎？」或
      「我可不可以摸？」等語，固有部分遺忘而無法陳述之情
      ，然衡以被害人經本院傳喚作證當時，已距離案發時約11
      個月之久，此與一般人對於事情之記憶，因時間經過記憶
      上會淡忘、或有些許記憶錯亂之情並無不同，且依證人即
      告訴人上揭證述可知，被害人對於上情顯有不願回憶而逃
      避之情緒反應，復以被害人已就本案構成要件事實為詳實
      之陳述，詳前述，則關於此類細節事項，縱然被害人僅能
      陳述大致經過、或記憶上就部分細節已經不復記憶，然此
      不因此影響被害人上開證述遭被告強制猥褻等情之可信性
      ，而無從以此逕認其所述不可信。
　　⑸又被告後續雖將門鎖打開使被害人得以離開，然此或因其
      當時已聽見門外告訴人喊叫之聲音，而擔憂、畏懼其所為
      遭他人察覺，不得已僅能為上揭處置，然此仍無礙於其前
      揭妨害被害人性自主意思決定自由之認定，而無從為有利
      於被告之認定，併予敘明。
（三）被告對於被害人行為之時並未滿14歲乙情，主觀上有所預
      見：
　　1.被害人為97年3月生，於本案發生時，為未滿14歲之人，
      此有臺中市性侵害案件減少被害人重複陳述作業訊前訪視
      紀錄表上所載被害人基本資料可考（不公開卷第23至26頁
      ），又所謂「不確定故意」，係指行為人雖非明知被害人
      係未滿14歲，或係14歲以上未滿16歲之人，但其主觀上已
      預見被害人可能係未滿14歲，或係14歲以上未滿16歲之人
      ，竟仍執意為之，而不違背其本意者而言。亦即行為人主
      觀上已有前述預見即可，並不以行為人有確切之認識或故
      意為必要（最高法院109年度台上字第21號、110年度台上
      字第3650號判決意旨參照）。而所謂「主觀上有預見」，
      係指行為人主觀上可得知被害人「有未滿14歲之可能」，
      而非「有已滿14歲之可能」（最高法院109年度台上字第2
      1號判決意旨參照）。
　　2.經查，被害人當日穿著學校運動服，並揹有補習班書包等
      情，業據證人即被害人、告訴人分別於本院審理時證述明
      確（本院卷第206至242頁），而其外套左側正面及側面分
      別繡有被害人姓名及學號臂章、背包正面則有「補習班英
      文名稱」之字樣，此有被害人運動服外套、背包照片存卷
      可考（本院卷第261至269頁）。佐以被害人於被告向其詢
      問能否聊天時，其係以其要前往補習班補習等藉口推辭、
      其當時身高僅158公分、體重約45公斤，復以被害人正值
      變聲期等情境觀之，被告對於被害人可能未滿14歲乙情，
      實非無預見之可能。
　　3.參以我國學齡制度，以一般就學通例而言，原則上係以年
      滿6歲進入國小就讀，然亦有未滿6歲即提前就讀者，故國
      小六年級畢業時，年齡約為11、12歲左右，而就讀國中之
      學生，國一至國三之年齡約介於11至15歲之間，是尚就讀
      國中之學生，有可能為未滿14歲之人。衡酌被告行為時為
      47歲之成年人，學歷為大學畢業，目前從事翻譯社工作（
      本院卷第249頁），是被告非全無就學經驗、社會歷練之
      人。佐以其前曾因對未滿18歲之少年為猥褻及強制性交行
      為，而經法院判處罪刑確定，有本院101年度○○字第000號
      判決及臺灣高等法院被告前案紀錄表可佐，則以被告前已
      因相類似對於少年為妨害性自主案件，經法院判處罪刑確
      定之情境觀之，其對於可能未滿14歲之少年當應更為注意
      ，且格外留意、並向其確認其年齡，然被告卻捨此未為，
      於見穿著運動服且自陳要去補習之被害人，已可想見其有
      可能仍為國中生且未滿14歲，仍執意對其為上揭猥褻行為
      ，滿足個人性慾之發洩，顯見被告主觀上自有對於未滿14
      歲之男子為猥褻之不確定故意甚明。
　　4.再者，本院依被害人於本院審理時到庭所直接觀察被害人
      之外表，其身高約158公分左右，且穿著運動服之打扮仍
      顯示其稚氣未脫，並未有何「成熟、超齡」，而足以令一
      般人會產生其已成年、已為高中生或顯非國中學生之誤認
      可能，是本案縱被告一再辯稱伊認為被害人有18歲左右，
      然依被害人外表、穿著、舉止、言談，既不致使一般人產
      生被害人確已年滿18足歲之錯誤認知，自無從僅依被告個
      人主觀認知，遽為被告未有預見被害人可能係未滿14歲之
      男子之有利認定。
　　5.辯護意旨雖為被告辯護稱當日天色昏暗，被告並無可能察
      知被害人之年紀等語，然依被告迭於警詢、偵查及本院準
      備程序時自陳：伊是藉由被害人屢次進出廁所，且其於走
      動時與伊眼神交會等行為而確認其可能同為男同志等語（
      偵卷第65至69、71至73、119至120頁、本院卷第57至64頁
      ），則以其自陳其在該址是在尋找有無男同志等節觀之，
      其對於途經身旁之男性當應格外注意其舉動、外表，以判
      定該人是否為其所尋找之對象。且以其對於被害人當日多
      次進出廁所等行為均可鉅細靡遺之陳述，其顯然對於被害
      人已有時間不短之觀察，益徵其對於被害人可能未滿14歲
      乙情，確有所預見，仍具有與未滿14歲之男子為猥褻行為
      亦不違背其本意之故意無疑，而其犯後翻異其詞之辯解，
      顯屬無稽，無從採認。
（四）綜上各情，本案事證明確，被告上開所辯，顯屬犯後卸責
      之詞，均屬無稽，其犯行堪以認定，應依法論科。
二、論罪科刑：
（一）被告行為後，刑法第224條之1加重強制猥褻罪中之加重處
      罰要件即刑法第222條固於110年6月9日修正公布，修正後
      規定其第1項增列第9款情形，非有利於行為人，惟被告上
      開行為與修正後刑法第222條第1項所增列之第9款要件不
      合致，無該條款之適用，且其上開犯行仍依刑法第224條
      之1規定處斷，而刑法第222條之修正後規定對其上開犯行
      不生影響，自無新舊法比較適用之問題，先予敘明。核被
      告所為，係犯刑法第224條之強制猥褻罪，而有刑法第222
      條第1項第2款之情形，應論以刑法第224條之1之對未滿14
      歲之男子犯強制猥褻罪。被告本案所犯之刑法第224條之1
      加重強制猥褻罪，係對被害人為未滿14歲兒童及少年所設
      之特別處罰規定，即已將「對未滿14歲之男女犯之」列為
      犯罪構成要件，係以被害人年齡所設之特別規定，自無庸
      再依兒童及少年福利與權益保障法第112條第1項前段規定
      加重其刑。
（二）爰以行為人之責任為基礎，審酌被告為圖一己性慾之滿足
      ，竟在屬公共場所之公廁內，隨機挑選未成年之青少年，
      利用被害人年紀尚輕，處事經驗欠缺等情事，並將其誘拐
      至廁所內，而違反其意願對其為猥褻行為，對於被害人及
      其家人之身心創傷甚鉅，犯後所生危害難謂輕微，且其前
      已因相類似案件經法院判處罪刑確定（於本案不構成累犯
      ），足見其素行非佳；另衡以其雖有意願與被害人家屬洽
      談和解，然因告訴人並無意願，致未能與被害人及其法定
      代理人達成調解或和解之犯後態度；兼衡被告於本院審理
      時自陳之智識程度、經濟及家庭生活狀況（本院卷第249
      頁）等一切情狀，量處如主文所示之刑，以資警懲。
據上論斷，應依刑事訴訟法第299條第1項前段，刑法224條之1、
第222條第1項第2款，判決如主文。　　　
本案經檢察官何采蓉提起公訴，檢察官白惠淑、甲○○到庭執行職
務。
中　　華　　民　　國　　110 　年　　12　　月　　1　　日
             刑事第十庭    審判長法  官  陳玉聰
　　　　　　　　　               法  官  林芳如
　　　　　　　　　               法  官  林怡姿
以上正本證明與原本無異。
如不服本判決應於收受送達後20日內向本院提出上訴書狀，並應
敘述具體理由；其未敘述上訴之理由者，應於上訴期間屆滿後20
日內向本院補提理由書（均須按他造當事人之人數附繕本）「切
勿逕送上級法院」。
告訴人或被害人如不服判決，應備理由具狀向檢察官請求上訴，
上訴期間之計算，以檢察官收受判決正本之日起算。
                                 書記官  黃泰能
中　　華　　民　　國　　110 　年　　12　　月　　1 　日
附錄論罪科刑法條
刑法第224條之1
犯前條之罪而有第二百二十二條第一項各款情形之一者，處三年
以上十年以下有期徒刑。
刑法第222條
犯前條之罪而有下列情形之一者，處7年以上有期徒刑：
一、二人以上共同犯之。
二、對未滿十四歲之男女犯之。
三、對精神、身體障礙或其他心智缺陷之人犯之。
四、以藥劑犯之。
五、對被害人施以凌虐。
六、利用駕駛供公眾或不特定人運輸之交通工具之機會犯之。
七、侵入住宅或有人居住之建築物、船艦或隱匿其內犯之。
八、攜帶兇器犯之。
九、對被害人為照相、錄音、錄影或散布、播送該影像、聲音、
    電磁紀錄。
前項之未遂犯罰之。